【裁判字號】    98,易,317
【裁判日期】    980807
【裁判案由】    賭博等
【裁判全文】
臺灣宜蘭地方法院刑事判決               98年度易字第317號
公  訴  人  臺灣宜蘭地方法院檢察署檢察官
被      告  甲○○
上列被告因賭博等案件，經檢察官聲請簡易判決處刑（98年度偵
字第1825號），本院認不宜以簡易判決處刑，改依通常程序判決
如下：
    主  文
甲○○犯電子遊戲場業管理條例第二十二條之非法營業罪，處拘
役參拾日，如易科罰金，以新台幣壹仟元折算壹日。扣案之電子
遊戲機「海洋世界販賣機」拾參台、「金歡禧景品自動販賣機」
捌台（均含IC板）及新台幣拾壹萬壹仟貳佰元均沒收。
    犯 罪 事 實
一、鄭健准係設於宜蘭縣五結鄉○○路○段177號「蝦之城釣蝦場
    」負責人，明知經營電子遊戲場業，須依電子遊戲場業管理
    條例相關規定辦理營利事業登記，未經許可，不得經營電子
    遊戲場業，竟基於經營電子遊戲場業犯意及以電子遊戲場機
    代替自己與賭客賭博財物之單一行為決意，自民國98年3月
    16日起至98年4月8日止，在其所經營「蝦之城釣蝦場」之公
    眾得出入之場所，擺設已變更機具應屬電子遊戲機具之「海
    洋世界販賣機」13台、「金歡喜景品販賣機」8台，與不特
    定人把玩賭博，由賭客投入新臺幣（下同）10元硬幣至機具
    內押注，押中可得倍數不等之分數，分數可累積，若不玩時
    ，得以剩餘分數洗分兌換現金，若未押中，賭資則歸甲○○
    所有，藉此方式經營電子遊戲場業及賭博財物。嗣於98年4
    月8日17時50分許，游偉鴻（另經檢察官為職權不起訴處分
    ）在上址以「海洋世界販賣機」賭博財物時為警當場查獲，
    並扣得已變更機具屬電子遊戲機具之「海洋世界販賣機」13
    台、「金歡禧景品自動販賣機」8台、機具內之賭資共計111
    ,200元（聲請簡易判決處刑書誤植為112,200元）。
二、案經宜蘭縣政府警察局羅東分局報請台灣宜蘭地方法院檢察
    署檢察官偵查後聲請簡易判決處刑。
    理  由
一、按被告以外之人於審判外之言詞或書面陳述，除法律有規定
    者外，不得作為證據。又被告以外之人於審判外之陳述，雖
    不符合同法第159條之1至第159條之4之規定，但經當事人於
    審判程序同意作為證據，法院審酌該言詞陳述或書面陳述作
    成之情況，認為適當者，亦得為證據，刑事訴訟法第159條
    第1項定有明文。本院以下所採用被告以外之人於審判外之
    言詞陳述，當事人於本院準備程序及審判期日中均表示同意
    做為審理資料，本院審酌上開證據資料製作時之情況，尚無
    違法不當之瑕疵，亦認為以之作為證據應屬適當，依刑事訴
    訟法第159條之5規定，認前揭證據資料均有證據能力，合先
    敘明。
二、被告甲○○對於上開犯行，於本院審理時均坦承不諱，且有
    游偉鴻於警訊及偵查中之供述可參，復有宜蘭縣政府警察局
    羅東分局臨檢紀錄表、「蝦之城釣場」營利事業資料查詢結
    果各1份附卷可稽，並有已變更機具屬電子遊戲機具之「海
    洋世界販賣機」13台、「金歡禧景品自動販賣機」8台、機
    具內之賭資共計111,200元扣案可證，並有現場蒐證錄影光
    碟1片及錄影光碟擷取照片共6張存卷可佐。事證明確，被告
    犯行應堪認定。
三、核被告所為，係犯刑法第266條第1項前段之公眾得出入場所
    賭博罪及電子遊戲場業管理條例第22條之罪。被告所犯上開
    2罪，係以一行為觸犯2罪名，為想像競合犯，從一重之違反
    電子遊戲場業管理條例處斷。聲請簡易判決處刑書雖認被告
    涉犯刑法第268條意圖營利供給賭博場所、聚眾賭博罪嫌。
    惟查，賭博罪是否成立，應以其行為是否具有射倖性為斷。
    而刑法第266條第1項係從自己賭博行為獲得利益；同法第26
    8條係從供給賭博場所或聚眾賭博行為獲取利益，並非自賭
    博行為獲利。另在店家擺設電動賭博機具供人投幣玩樂，其
    輸贏之或然率為不確定，具有射倖性，經營者係以該機器代
    替自己，與人在公眾得出入之場所賭博，與意圖營利供給賭
    博場所或聚眾賭博，係由他人賭博不同，且擺設電動賭博機
    具供人玩樂，店家仍係憑偶然之事實以決定財物之得喪，並
    無何從中抽取金錢圖利之情形，與刑法第268條意圖營利之
    要件尚屬有間。是被告雖在公眾得出入之場所，擺設電子遊
    戲機，並以該電子遊戲機充作電動賭博機具，係以該機器代
    替被告與人在公眾得出入之場所賭博，並無從中抽取金錢圖
    利，應與刑法第268條構成要件不符。惟公訴人認此部分係
    想像競合關係，爰不另為無罪之諭知。爰審酌被告為貪圖利
    益而未經許可經營電子遊戲場業，犯罪所生之損害不大，生
    活狀況、智識程度不佳，並犯罪後坦承犯行等一切情狀，量
    處如主文所示之刑，並諭知易科罰金之折算標準。扣案已變
    更機具屬電子遊戲機具之「海洋世界販賣機」13台、「金歡
    禧景品自動販賣機」8台、機具內之賭資共計111,200元屬當
    場賭博之器具及賭檯之財物，均依刑法第266條第2項之規定
    宣告沒收。至游偉鴻賭贏洗分兌換之現金1000元，為游偉鴻
    所有，且非在賭檯之財物，爰不予宣告沒收。
據上論斷，應依刑事訴訟法第452條、第284條之1、第299條第1
項前段，電子遊戲場業管理條例第22條，刑法第11條前段、第26
6條第1項前段、第2項、第55條、第41條第1項前段，判決如主文
。
本案經檢察官張立言到庭執行職務
中    華    民    國    98    年    8     月    7     日
                  刑事第二庭  法  官  謝佩玲
以上正本證明與原本無異。
如不服本判決應於收受送達後十日內向本院提出上訴書狀，並應
敘述具體理由；其未敘述上述理由者，應於上訴期間屆滿後二十
日內向本院補提理由書(均須按他造當事人之人數附繕本)「切勿
逕送上級法院」。
                              書記官  李玉雲
中    華    民    國    98    年    8     月    7     日
附錄本案論罪科刑法條全文：
中華民國刑法第266條第1項
在公共場所或公眾得出入之場所賭博財物者，處 1 千元以下罰金
。但以供人暫時娛樂之物為賭者，不在此限。
電子遊戲場業管理條例第15條
未依本條例規定領有電子遊戲場業營業級別證者，不得經營電子
遊戲場業。
電子遊戲場業管理條例第22條
違反第 15 條規定者，處行為人 1 年以下有期徒刑、拘役或科或
併科新台幣50萬元以上250萬元以下罰金。


司法院資訊處製作；財團法人民間司法改革基金會備份。
